【裁判字號】    94,訴,3924
【裁判日期】    950127
【裁判案由】    毒品危害防制條例
【裁判全文】
臺灣高雄地方法院刑事判決              94年度訴字第3924號
公  訴  人  臺灣高雄地方法院檢察署檢察官
被      告  甲○○
上列被告因毒品危害防制條例案件，經檢察官提起公訴（94年度
毒偵字第8500號），本院合議庭裁定由受命法官獨任進行簡式審
判程序，判決如下：
    主  文
甲○○施用第一級毒品，處有期徒刑柒月；扣案之海洛因壹包（
淨重零點壹肆公克，另含殘留海洛因粉末難以完全析離之空包裝
袋壹個），沒收銷燬之。
    事  實
一、甲○○前於民國88年間因施用毒品案件，經本院以88年度毒
    聲字第431 號裁定送觀察、勒戒後，認有繼續施用毒品之傾
    向，經本院以88年度毒聲字第1448號裁定令入戒治處所施以
    強制戒治，於強制戒治已滿3 月後，成效經評定為合格，再
    經本院以88年度毒聲字第4834號裁定停止戒治，所餘戒治期
    間付保護管束，嗣因故經本院以89年度毒聲更字第11號裁定
    撤銷停止戒治，再度令入戒治處所執行所餘戒治期間，並於
    90 年90 年12月15日強制戒治期滿執行完畢釋放，該部分施
    用毒品犯行則由臺灣高雄地方法院檢察署檢察官於91年1 月
    11日以91年度戒毒偵字第41號不起訴處分確定。詎猶未戒除
    毒癮，於前揭觀察、勒戒及強制戒治執行完畢釋放後5 年內
    ，復基於施用第一級毒品之犯意，於94年8 月22日7 時許，
    在其位於高雄市○○區○○街1 號之住處內，以將海洛因摻
    入香煙內點燃吸食之方式，施用第一級毒品海洛因1 次。嗣
    於94 年8月22日10時20分許，在高雄市○○區○○路25號前
    為警查獲，並扣得海洛因1 小包（淨重0.14公克，空包裝重
    0.7 公克），始悉上情。
二、案經高雄市政府警察局小港分局報告臺灣高雄地方法院檢察
    署檢察官偵查起訴。
    理  由
一、本件被告甲○○所犯係死刑、無期徒刑、最輕本刑為3 年以
    上有期徒刑以外之罪，其於準備程序中就被訴事實為有罪之
    陳述，經法官告知簡式審判程序之旨，並聽取公訴人、被告
    之意見後，本院合議庭認為適宜而裁定由受命法官獨任進行
    簡式審判程序，先予敘明。
二、上揭事實，業據被告於本院審理時坦承不諱，並有現場蒐證
    及扣案物照片5 紙在卷可憑，且扣案疑似海洛因之白色粉末
    1 包，經送法務部調查局鑑定結果，確含第一級毒品海洛因
    成分（淨重0.14公克，空包裝重0.7 公克），有該局調科壹
    字第220022078 號鑑定通知書1 紙附卷可稽，又被告為警查
    獲所採集之尿液，經送高雄市立凱旋醫院先以酵素免疫分析
    法初步檢驗，復以氣相層析質譜儀法確認檢驗之結果，均呈
    現海洛因代謝物嗎啡及甲基安非他命陽性反應等情，亦有尿
    液代碼與真實姓名對照表及該院94年8 月29日編號A0000000
    0 號濫用藥物尿液檢驗報告各1 份在卷可稽，足見被告上開
    自白，核與事實相符。從而，本案事證明確，被告犯行，堪
    予認定。
三、按海洛因係毒品危害防制條例第2 條第2 項所定之第一級毒
    品，不得持有及施用。次按犯毒品危害防制條例第10條第1
    項施用第一級毒品之罪者，檢察官應聲請法院裁定令被告入
    勒戒處所觀察、勒戒；經觀察、勒戒後，認無繼續施用毒品
    傾向者，檢察官應為不起訴處分，如有繼續施用毒品傾向者
    ，檢察官應聲請法院裁定令入戒治處所強制戒治；觀察、勒
    戒或強制戒治執行完畢釋放後，5 年內再犯第10條之罪，檢
    察官應依法追訴，此觀諸毒品危害防制條例第20條第1 項、
    第2 項、第23條第2 項前段規定自明。查被告曾於88年間因
    施用毒品案件，經本院以88年度毒聲字第431 號裁定送觀察
    、勒戒後，認有繼續施用毒品之傾向，經本院以88年度毒聲
    字第1448號裁定令入戒治處所施以強制戒治，於強制戒治已
    滿3 月後，成效經評定為合格，再經本院以88年度毒聲字第
    4834號裁定停止戒治，所餘戒治期間付保護管束，嗣因故經
    本院以89年度毒聲更字第11號裁定撤銷停止戒治，再度令入
    戒治處所執行所餘戒治期間，並於90年90年12月15日強制戒
    治期滿執行完畢釋放，該部分施用毒品犯行則由臺灣高雄地
    方法院檢察署檢察官於91年1 月11日以91年度戒毒偵字第41
    號不起訴處分確定，此有卷附臺灣高等法院被告前案紀錄表
    、臺灣高雄地方法院檢察署刑案資料查註紀錄表、全國施用
    毒品案件紀錄表各1 份在卷可佐，足徵被告確於前開觀察、
    勒戒及強制戒治執行完畢釋放後，5 年內再犯本件毒品危害
    防制條例第10條第1 項之施用第一級毒品罪，揆諸前揭法條
    意旨，自應依法論科。
四、是核被告所為，係犯毒品危害防制條例第10條第1 項之施用
    第一級毒品罪。其為施用而持有海洛因之低度行為，應為施
    用之高度行為所吸收，不另論罪。爰審酌被告因施用毒品案
    件，前經施以觀察、勒戒及強制戒治後，仍再犯本件犯行，
    足見其惡習已深，戒絕毒癮之意志不堅，未能體悟施用毒品
    對自己、家人造成之傷害及社會之負擔，自屬可議，惟念及
    其犯後坦承犯行，尚有悔意，復參以施用毒品本質上係屬戕
    害自身健康之行為，尚未直接危害他人，反社會性之程度應
    屬較低等一切情狀，量處如主文所示之刑，以示懲儆。末查
    ，扣案之海洛因1 包（淨重0.14公克，空包裝重0.7 公克）
    ，係毒品危害防制條例第2 條第2 項之第一級毒品，不問屬
    於犯人與否，應依毒品危害防制條例第18條第1 項前段之規
    定，宣告沒收銷燬之；而上開裝有海洛因之包裝袋1 個，因
    殘留海洛因粉末，難以完全析離，亦應一併依上開規定，併
    予宣告沒收銷燬之。
據上論斷，應依刑事訴訟法第273 條之1 第1 項、第299 條第1
項前段，毒品危害防制條例第10條第1 項、第18條第1 項前段，
判決如主文。
本案經檢察官乙○○到庭執行職務。
中    華    民    國    95    年    1     月    27    日
                  刑事第十二庭  法  官  林書慧
以上正本證明與原本無異。
如不服本判決，應於判決送達後10日內，向本院提出上訴狀。
中    華    民    國    95    年    1     月    27    日
                                書記官  鍾錦祥
附錄本判決論罪科刑法條：
毒品危害防制條例第10條第1 項
施用第一級毒品者，處6 月以上5 年以下有期徒刑。


司法院資訊處製作；財團法人民間司法改革基金會備份。
